【裁判字號】    89,訴,365
【裁判日期】    900719
【裁判案由】    懲治盜匪條例
【裁判全文】
台灣苗栗地方法院刑事判決                          八十九年度訴字第三六五號
    公  訴  人  臺灣苗栗地方法院檢察署檢察官
    被      告  乙○○
    指定辯護人  本院公設辯護人癸○○
    被      告  戊○○
    指定辯護人   李震華
右列被告等因盜匪等案件，經檢察官提起公訴（八十九年度偵字第三三○八號），本
院判決如左：
    主  文
乙○○共同連續意圖為自己不法所有，以強暴、脅迫，致使不能抗拒而取他人之物，
累犯，處有期徒刑玖年；又意圖為自己不法之所有，以恐嚇使人將本人之物交付，未
遂，累犯，處有期徒刑壹年，應執行有期徒刑玖年拾月。玩具手槍壹把、西瓜刀貳把
，均沒收。港幣貳拾元貳張、人民幣伍拾元貳張、拾元貳張、棒球棒壹支均應發還被
害人壬○○；易利信768型行動電話壹支應發還被害人丙○○。
戊○○共同意圖為自己不法所有，以強暴、脅迫，致使不能抗拒而取他人之物，累犯
，處有期徒刑柒年陸月。玩具手槍壹把、西瓜刀貳把，均沒收。港幣貳拾元貳張、人
民幣伍拾元貳張、拾元貳張、棒球棒壹支均應發還被害人壬○○；易利信768型行動
電話壹支應發還被害人丙○○。
    事  實
一、乙○○曾犯竊盜罪，經台灣台中地方法院判處有期徒刑六月確定，於民國八十七
    年十二月十二日執行完畢；又於八十九年間因傷害罪，經本院於八十九年九月二
    十一日判處有期徒刑四月確定，於九十年二月十五日執行，同年六月十四日執行
    期滿，由本院九十年六月十四日接押。戊○○於八十五年間因違反麻醉藥品管理
    條例，經台灣新竹地方法院判處有期徒刑三月確定，八十五年九月五日易科罰金
    執行完畢，復於八十九年因公共危險罪，經本院判處有期徒刑三月確定，於八十
    九年三月二十七日執行完畢。
二、乙○○係苗栗縣銅鑼鄉銅鑼村民享村三之一號之銘龍企業股份有限公司（下稱銘
    龍公司）離職員工，竟意圖為自己不法之所有，於八十九年八月八日凌晨四時許
    ，以借車為由先打電話要求不知情子○○（綽號大砲，業經檢察官不起訴處分）
    載其前往壬○○經營銘龍公司，子○○即以摩托車載乙○○到上開公司後即先行
    離去，駕車行經苗栗縣銅鑼鄉途中，乙○○又一直打電話要求子○○回到上開現
    場。同時間戊○○在苗栗沒錢回家要求子○○載其回家，子○○即回家改駕駛其
    父吉普車搭載戊○○準備送戊○○回家，後因陸續接到乙○○的電話要求前去銘
    龍公司，因地點均在銅鑼，子○○即順便搭載戊○○前去找乙○○，乙○○起初
    要求載他到苗栗縣頭屋鄉，子○○因未告訴其父親即開其父親吉普車出外，而拒
    絕乙○○要求，乙○○旋轉要求戊○○下車陪他，並應允會載戊○○下山，戊○○起初不答應，僵持數分鐘後，戊○○很不願意但仍留下，子○○即行離去。乙○○與戊○○先到辦公室要求借車，經壬○○回答天亮後再說，未開啟辦公室的
    門讓乙○○二人進入。
三、約十分鐘後，乙○○再度持顏色為銀色，打火機型的玩具手槍一支，戊○○則在
    該工廠旁撿拾鐵條一支，準備再行進入該公司。乙○○先碰到丙○○，丙○○見
    乙○○腰際插有銀手槍枝，誤認為真槍，又與戊○○同行，以向丙○○借打電話
    為由，實際以恐嚇之意，要求丙○○交出易利信768型手機，改換自己的晶片，
    撥打電話，並問丙○○以前同事葉錫群在不在？丙○○說不在後，即對丙○○說
    要將手反綁當人質進辦公室或回去工廠工作選擇一項，丙○○選擇回工廠工作後
    旋即打電話通知辛○○上情，辛○○知悉後隨即持發射ＢＢ彈的玩具長槍駕車到
    工廠。另一方面，乙○○則夥同有強盜犯意之戊○○，一同進入辦公室，由戊○○持鐵撬敲毀銘龍公司辦公室門上一扇玻璃，乙○○伸手打開辦公室的門，二人
    進入辦公室後，乙○○直接進入辦公室辦公桌前，對壬○○說：老闆我有事要跟
    你說，你去外面客廳坐等語，乙○○趁機搜查辦公室財物，無所獲後，即走到辦
    公室客廳，此時戊○○持鐵條立於旁邊，乙○○右手持上開玩具手槍型的打火機
    押著壬○○，對壬○○說：老闆是不是請你把手錶剝下來等語，壬○○見凌晨乙○○敲毀玻璃進入，手持槍枝，另一人持鐵條，在不能抗拒下，自動剝下手上手
    錶一支，交付乙○○。乙○○並再對壬○○說：老闆，我們要跑路，身上沒錢，
    把錢拿出來等語，因壬○○說沒錢，即持槍逼迫壬○○交出車輛，並要求交付車
    號ＨＯ—２６９８號自用小客車鑰匙，乙○○最後自辦公室抽屜自行拿出鑰匙交
    給戊○○到辦公室外十公尺停車場開車，同時乙○○則留在辦公室看守壬○○，
    並意圖限制壬○○的行動自由，以槍強押壬○○上自小客車，此時壬○○見其子
    辛○○開車也到工廠前，即按下鐵門想讓其子車輛能進入，乙○○見狀為讓車順
    利出去，喝令壬○○坐在右前座，戊○○坐在後座，自己開車，車行辦公室前第
    一道門時，守衛的外勞見乙○○持槍不敢攔阻，再行約一百公尺，在門口遇到接
    獲丙○○電話駕車前來公司曾照業之兒子辛○○，辛○○持玩具手槍對峙，乙○○的車無法順利開出工廠外，乙○○竟持上開玩具槍押著壬○○，對辛○○說：
    你讓不讓，你不讓我就開槍等語，脅迫辛○○的車後退並讓其等離開，並同時喝
    令壬○○開車，戊○○改坐右前座看守，乙○○改坐後座持玩具手槍抵住壬○○
    頭部，非法剝奪壬○○行動自由，前行約五百公尺，因辛○○駕車沿著苗栗縣銅
    鑼鄉○○路到民治路在後跟隨，到民治路時，乙○○嫌壬○○開車速度過慢及為
    避免辛○○之跟隨及逃逸之便，在苗栗縣進德砂石場前停車，以槍押壬○○下車
    ，辛○○見狀對乙○○二人說：人只要放了，車子要就給你開走，沒有事情，你
    放人，要人幹什麼等語，乙○○說：經理你不要跟，我就放人等語，辛○○同意
    不跟車，乙○○則同意並將壬○○趕下車。乙○○繼續駕上開壬○○自小客車與
    戊○○一同逃逸，乙○○並將車上財物港幣約二千元、人民幣約五千元、新台幣
    （下同）約三萬元及護照一本、行動電話一支、手錶一個、大陸通行證一本、記
    事本一本等物洗劫一空。
四、乙○○與戊○○二人放壬○○下車之後，乙○○繼續開車前往彰化縣花壇鄉，投
    靠綽號「四肢」與「阿全」成年人，之後並投宿在彰化縣員林鎮「悠美大飯店」
    。乙○○除留五十元、一百元零數人民幣給戊○○外，其餘外幣均交由不知姓名
    綽號「四肢」的成年人持往銀行兌換成新台幣。而乙○○所強財物除供己及戊○○住宿日常生活花用外，並因無凶器可供防身之用，而在彰化某不詳地區購買西
    瓜刀二支，預備供犯罪使用。乙○○並因不滿壬○○報警，另行起意，基於恐嚇
    取財之犯意，於同年月十日十七時許，打電話至銘龍公司要脅壬○○拿出三十萬
    元才願意將車交還，否則要其小心，將對其不利，致使壬○○擔心公司及自己生
    命安全而心生恐懼，報警處理，此時並有承辦警員己○○在旁聽聞，要求乙○○
    先還車，乙○○不同意。又戊○○因乙○○僅每日給予一、二百元零用錢，在彰
    化地區無錢花用，又無法搭車回苗栗，後請其祖母丁○○○匯錢到郵局，戊○○
    才能於八十九年八月十日晚上搭車回苗栗，並告知不知情吳聲譽、甲○○二人，
    乙○○在彰化縣員林鎮悠美大飯店住宿，並請甲○○聯絡承辦警員庚○○要求於
    八月十一日早上七時許投案，後經承辦警員於同月日早上十時許在苗栗縣五湖地
    區朋友住處床底下查獲戊○○，於同年月十一日下午二時三十分，經警循線在彰
    化縣員林鎮○○街悠美大飯店將乙○○逮捕。
五、案經苗栗縣警察局苗栗分局報請臺灣苗栗地方法院檢察署檢察官偵查起訴。
    理  由
一、被告乙○○除(1)認為不是以強暴、脅迫方式，使壬○○不能抗拒而取走車輛，辯
    稱係是借錢及借車，沒有開槍，也沒有槍聲，是戊○○自己敲破玻璃，沒強迫戊○○犯案，開車也是戊○○，上車也沒有拿槍指著老闆，最多成立恐嚇取財罪及
    (2)關於丙○○所有的行動電話部分，辯稱係伊所借，並換上自己的行動電話晶片
    ，並非持槍致使丙○○不能抗拒所拿取，應成立搶奪罪(3)有關在彰化縣以電話向
    壬○○恐嚇要求支付三十萬元才要還車，否則將對其不利部分，辯稱沒有外，其
    餘事實均於本院屢次訊問及審理中坦白承認；被告戊○○除否認與被告乙○○有
    犯意聯絡及行為分擔外，辯稱是被告乙○○拿槍逼迫，喝令才持鐵條打破玻璃外
    ，其餘事實均於本院屢次訊問及審理中坦白承認。除有告訴人壬○○指下列訴被
    搶被害之情節（詳見偵卷第十三頁、十五頁、十七）恐赫三十萬元未遂經過外，
    並有被害人丙○○指述被告二人於上開時間到銘龍公司及其行動電話遭乙○○搶
    劫之經過（詳見偵卷第十八頁以下）及證人辛○○後述證詞（詳見偵卷第二十頁
    以下），並有告訴人壬○○出具贓物認領保管單一紙。（詳見偵卷第二十二頁）
    及扣得手槍型打火機一支，西瓜刀二把及球棒一支可資為證。又查：
（一）被害人壬○○於警訊時指稱：我於八十九年八月八日早上五點左右，在苗栗縣
      銅鑼鄉○○路三之一號銅鑼工業區銘龍公司，有離職員工乙○○說要談事情，
      我請他上班時間來，他就離去，到現場找丙○○，大約十分鐘又跑到辦公室來
      ，要我出來，我不從，他拿起銀色手槍，另一名歹徒拿鐵條，向天花板開一槍
      ，當時我在辦公室房間不出來，乙○○拿槍把我辦公室房間玻璃，敲破進來，
      用槍指著我，要我拿錢出來，我說沒錢之後，他在我抽屜拿到自小客車鑰匙，
      並押我上車，之後在工廠大門口，與我兒子辛○○所駕駛車輛碰頭，我開車，
      乙○○坐後坐並拿槍指著我的頭，另一名歹徒坐駕駛座旁邊，要我兒子離開，
      之後開一百公尺，乙○○說換我開車，我兒子也趕到現場，我兒子要乙○○放
      我下來，我下車，乙○○就駕車離去，被搶一自小客車，內有港幣二千左右，
      人民幣五千元、台幣三萬元、護照乙本、手錶壹支，價值約二百三十萬元，乙○○八十九年三月十七日離職員工等語，及於八十九年八月十日下午五時許打
      電話到公司，告訴我：這二天你要小心，誰叫你去報案，拿三十萬元出來等情
      （詳見偵卷第十三頁以下），於本院審理訊問時復為相同的指述。除誰敲破玻
      璃及有無開槍，與被告二人自白不同外，其餘情節均相符，而查敲毀辦公室門
      的玻璃時，被告二人均自白應為被告戊○○，而查案發當時為凌晨四時許，被
      害人自承在辦公室內睡覺，因此對於辦公室外的情形，應該被告二人較為清楚
      ，因此本院認為被告此部分自白應為真實，此亦從被害人誤認有槍聲亦可得知
      ；又開槍部分，經當庭勘驗並提示所扣案的槍枝，的卻非真槍，並無殺傷力，
      並有承辦警員在本院訊問時證述案發現場並無發現彈孔及彈殼等情，應認為被
      告乙○○所陳述被害人壬○○所認為是槍聲的巨響，應為被告戊○○敲毀玻璃
      的響聲。
（二）又證人丙○○於警察局雖陳稱：乙○○於八十九年八月八日早上四時許到公司
      ，五點多離去，我沒有看見乙○○搶壬○○，因乙○○說給我二條路走，一是
      要我將手反綁當人質進辦公室，不然回現場去工廠工作，我選擇回去工作，並
      打電話給經理辛○○，他把我的易利信768牌手機搶去等情（詳見偵卷第十八
      頁背面、第十九頁），於檢察官偵查中證稱：凌晨四、五點許，乙○○要找葉
      錫群，但葉錫群不在，他趁我不注意時，搶我掛在腰上之Ｅ768行動電話一支
      ，當時我未阻止，因害怕對方有二人，手機到現在未找到等情（劍偵卷第七十
      一頁背面），而在本院九十年二月二十六日訊問時證稱：乙○○要找朋友，那
      個朋友已經下班，向我借電話，我有借電話給他，他把ＩＣ卡拔出來還給我，
      用自己的ＩＣ卡，在警察局說用搶的是寫錯，手機外殼沒有還給我，在警察局
      的說詞是實在的，乙○○找我時，手上有打火機型手槍，認為是真槍等情，因
      此證人丙○○雖然在證稱乙○○是搶或借方面在本院與警察局及檢察官偵查中
      證詞有所出入，然查在警察局與檢察官偵查中較接近案發時間，依常理證人丙○○的記憶應較清楚，及事後丙○○確實打電話給辛○○告知公司有人進入，
      而辛○○知悉隨即報警，並持發射ＢＢ彈長槍開車至公司，與被告乙○○所開
      的車在工廠門口對峙，再參酌被告乙○○於檢察官偵查中供稱：向丙○○借手
      機，沒還他，已經在工廠外面丟棄等語（見偵卷第七十二頁背面），可證被告
      乙○○雖是以「借」為名義，實際是被告乙○○腰際插槍，以上開為人質的言
      語脅迫致使丙○○不能抗拒而交出手機，否則何以借用完畢未將手機交還丙○○，反而在工廠外丟棄，至於被害人丙○○何以在本院訊問時更改證詞，及被
      告乙○○為何持有丙○○手機後將原有丙○○ＩＣ卡拔出，改置入自己手機中
      ＩＣ卡，因被告乙○○、證人丙○○均未將實情告知，本院自難查清被告乙○○、證人丙○○此行為動機何在？因此尚難同意被告之辯護人以被告乙○○持
      有手機外殼後置入自己ＩＣ卡撥打電話，而推論被告無強盜的故意。又查在凌
      晨時分，故意腰際插槍，進入工廠，一般人主觀上已足認為不能抗拒，再觀證
      人丙○○於被告乙○○告知二條路選擇，回工廠工作後，馬上報告公司經理辛○○等行為及參酌警察局及檢察官偵訊時證詞、及手機已被丟棄，更加可認定
      被告乙○○凌晨進入工廠，腰際故插槍，雖以「借」為名義，實際應為搶劫，
      此亦為檢察官公訴蒞庭所主張的事實，因此被告乙○○此部分所辯，應為事後
      卸責之詞。
（三）按刑法上強盜罪與恐嚇取財罪之區別，係以被告對被害人施用威嚇之程度為準
      ，如其程度足以壓抑被害人之意思自由，至使不能抗拒而為財物之交付者，為
      強盜罪。反之，如其程度尚不足以壓抑被害人之意思自由，被害人並非不能抗
      拒，或未達於不能抗拒之程度，其交付財物與否，儘有自由斟酌之餘地者，僅
      應成立恐嚇取財罪，其既遂、未遂之標準，又以被害人是否因恐嚇而心生畏懼
      及已否交付財物為準。所謂搶奪罪指乘人不備公然攫奪他人支配範圍內之物移
      轉於自己支配下之行為，強盜指對於事實上就該物有支配力之人而實施強暴脅
      迫等方法使其喪失自由而強取其物或使之交付之行為而言。查被告乙○○凌晨
      四時許偕同被告戊○○進入原任職公司，一人手持打火機型玩具手槍，一人持
      鐵條，其中被告乙○○故意腰際插槍，先向被害人丙○○以借電話為名，實際
      行強劫行為，後要求丙○○當人質或回工廠工作，致丙○○速報經理辛○○知
      悉。之後二人由被告戊○○持鐵條敲破玻璃，同進入辦公室，被告乙○○進入
      辦公室後即搜刮財物，以槍指著被害人壬○○、要求借車借錢、最後押人上車
      ，開走被害人自小客車其等所施用之暴行，在被害人丙○○凌晨面對腰際插槍
      、壬○○被押等人主觀上或一般人客觀上判斷，其程度均足以壓抑被害人之意
      思自由，尤其在未經許可禁止持有槍砲彈藥刀械的法律制度下，應足以認為係
      強暴脅迫致使被害人等人不能抗拒，被告乙○○辯稱係借車無使用暴力，應為
      認知錯誤及事後卸責之詞；至於被告戊○○辯稱認知是借車，並受被告乙○○
      的持槍脅迫而為，然查，如為借車，何需在凌晨持假槍及鐵條進入被害人辦公
      室？又何需敲毀玻璃才能進入？再觀被告戊○○與被告乙○○一同進入辦公室
      後，乙○○在抽屜找到鑰匙交付戊○○，請被告戊○○自行前往開車，又再一
      同押被害人壬○○上車，至民享路與辛○○所駕駛車輛對峙中等作案過程中，
      被告戊○○有多次單獨行動機會，如受控制，均有許多機會脫離控制，然查被
      告戊○○不止自動持鐵條，還敲毀玻璃，押人上車，中間亦無任何逃脫反抗的
      行為，反而事後與乙○○前往彰化縣住在悠美大飯店，亦未見被告乙○○對被
      告戊○○有任何強制力之實施，或不准被告戊○○自由行動。被告戊○○還自
      承被告乙○○每日有給一、二百元，並到車上找到外幣，及分得幾許外幣，並
      自承曾前往銀行兌換，因幣值太少而無法兌換，顯見被告戊○○行動自由，自
      始自終有眾多機會避開或不為上開犯罪行為，然均未見被告戊○○覺醒，而因
      認知錯誤，一錯再錯，其辯稱受被告乙○○之脅迫而為，除與事實不符外，亦
      無證據足以為憑，其事後覺悟返回苗栗投案，並供出乙○○住宿所在，應為本
      院量刑之依據，尚難以犯罪後投案反推論之前與被告乙○○一同敲毀玻璃押人
      強盜等所為無犯意聯絡與行為分擔。
（四）被告乙○○另行起意以電話要求壬○○支付三十萬元，否則要對其不利部分，
      除告訴人壬○○於警察局及本院指述：這兩天要小心，誰叫你去報案，拿三十
      萬元出來等情（詳見偵卷第十五頁背面）外，亦有證人辛○○於檢察官偵訊中
      及證人即承辦警員己○○：因乙○○打電話給被害人說要跑路，看你給多少錢
      ，因此我們有派人在被害人家中埋伏，以防乙○○回去犯案等情、及庚○○證
      述：透過關係找到乙○○行動電話，與他聯繫，他還向壬○○要求索取三十萬
      元才願還車等情，所證述情節均相同（偵卷第七十二頁正、背面及本院卷第九
      十年二月二十六日筆錄、同年七月五日筆錄），而被告戊○○亦供稱被告乙○○有叫其打電話，但沒有打等情，可見被告乙○○確實有上開恐嚇取財未遂犯
      行，所辯應為事後卸責之詞。本件事證明確，被告乙○○、戊○○犯行，堪予
      認定。
二、核被告乙○○、戊○○所為，均係犯懲治盜匪條例第五條第一項第一款盜匪罪、
    刑法第三百零二條第一項妨害自由罪（起訴書有論二罪為牽連犯，而漏載妨害自
    由罪法條）。被告乙○○持打火機型玩具手槍與被告戊○○持鐵條敲破玻璃，一
    同挾持被害人壬○○妨害自由罪部分，復一同逃至彰化縣，承前所述，顯見二人
    間有犯意聯絡及行為分擔，應為共同正犯。又被告乙○○先後強盜丙○○手機及
    壬○○財物之行為，時間緊接，所犯罪名相同，顯係出於概括之犯意為之，為連
    續犯，應依刑法第五十六條之規定加重其刑。被告二人挾持壬○○妨害自由之犯
    行，與前述強盜被害人壬○○犯行間，有方法結果之牽連關係，為牽連犯，應從
    一重處斷。又被告乙○○以電話向壬○○恐嚇取財之犯行，係犯刑法第三百四十
    六條第三項、第一項之恐嚇取財未遂罪行，被告乙○○所為強盜罪與強盜罪間，
    犯罪各別，構成要件不同，應分論併罰。被告乙○○已著手於恐嚇取財犯罪行為
    之實行而不遂，為未遂犯，爰依刑法第二十六條規定減輕其刑。被告二人有事實
    欄所述的前科執行完畢，有台灣苗栗地方法院檢察署刑案資料查註紀錄表在卷可
    稽，其受有期徒刑執行完畢後，五年以內再犯本件有期徒刑以上之罪，為累犯，
    均應依刑法第四十七條規定加重其刑，其中被告乙○○部分為遞加重其刑。審酌
    被告乙○○、戊○○素行不佳，有卷附之台灣高等法院被告全國前案紀錄表，二
    人均六十六年出生，有前科表在卷足憑，年輕力壯，竟不思以正當途徑取得合法
    財物，其中被告乙○○於凌晨時間，侵入原任職公司以借車名義實際行強盜行為
    ，被告戊○○事卻持鐵條破壞玻璃，一人開車，一人強迫被害人壬○○上車、持
    玩具槍要求被害人之子辛○○退讓讓其逃脫之強暴方式，參與構成要件之行為，
    而搜括被害人壬○○的手上手錶一支及車上財物，事後被告乙○○仍不知悔改，
    竟以電話恐嚇被害人報警要求三十萬元之恐嚇行為而未遂，犯罪手法惡劣，對被
    害人及社會安全所生危害甚鉅之犯罪動機、目的、手段、方法、所得利益、對被
    害人所生危害與犯後部分坦承、部分否認之態度及被告戊○○事後悔悟，返回苗
    栗投案告知被告乙○○住宿處及當庭表示願意悔改之良好態度，一時認知錯誤等
    一切情狀，量處如主文所示之刑，其中被告乙○○部分並定執行刑。
三、打火機型玩具手槍一把、西瓜刀二把，均係被告乙○○所有供犯本罪所用或預備
    犯罪之用之物，已由其於本院陳明，並已扣案，爰依刑法第三十八條第一項第二
    款、第三款諭知沒收。其中棒球棒一支為被告乙○○在車內所拿取，應為被害人
    壬○○原車內所有物，因此被告乙○○、戊○○盜匪所得之壬○○所有財物港幣
    約二千元、人民幣約五千元、約三萬元業已滅失及護照一本、行動電話一支、手
    錶一個、大陸通行證一本、記事本一本業據被害人壬○○立據領回，有贓物認領
    保管單一紙在卷可稽，該部分毋庸諭知發還被害人壬○○；盜匪所得港幣二十元
    二張、人民幣五十元二張、十元二張、棒球棒一支為被害人壬○○所有，均已扣
    案及被害人丙○○所有易利信768型行動電話（不含ＩＣ晶片）一支，雖未扣案
    ，然係被告二人共同盜匪所得財物，應依懲治盜匪條例第七條第一項規定諭知發
    還被害人丙○○。
四、又按刑法第五十九條之酌量減輕其刑，必須犯罪另有特殊之原因與環境，在客觀
    上足以引起一般同情，認為即予宣告法定低度刑期尤嫌過重者，始有其適用。至
    於犯人之品性、初次犯罪、犯罪後之態度、承擔被害人之債務等，僅可為法定刑
    內從輕科刑之標準，屬於刑法第五十七條科刑時應注意之事項，不得據為酌量減
    輕其刑之理由。被告戊○○雖然事前沒有就被告乙○○所為有事前周密計畫或參
    與，但是所為卻足以構成犯罪，理由已如前述，而其犯案後，在無錢花用的情形
    ，才因祖母匯款始得返回苗栗，返回苗栗之後復卻未直接到承辦警員或其他偵察
    機關投案，反而是承辦警察在床底下查獲被告戊○○，本院綜合研判，認定其雖
    認知錯誤而犯案，但犯案過程，有諸多機會，讓其回頭，而未及時反悔，一錯再
    錯，與上開酌量減輕其刑的規定不符，本院思考再三，仍判決如主文所示之刑度
    ，並此敘明。
據上論斷，應依刑事訴訟法第二百九十九條第一項前段，懲治盜匪條例第五條第一項
第一款、第七條第一項、第八條，刑法第二十八條、第三百零二條第一項、第三百四
十六條第三項、第一項、第五十五條、第四十七條、第五十一條第五款、第三十八條
第一項第二款、第三款，罰金罰鍰提高標準條例第一條前段，判決如主文。
本案經檢察官黃智勇到庭執行職務
中      華      民      國    九十      年      七      月     十九     日
                                     臺灣苗栗地方法院刑事庭
                                          法  官   張 珈 禎
右正本證明與原本無異。
如不服本判決，應於判決送達後十日內，向本院提出上訴狀。
                                          書記官   黃 正 中
中      華      民      國    九十      年      七      月     十九     日
附錄本案論罪科刑法條全文
懲治盜匪條例第五條
(普通盜匪罪)
有左列行為之一者，處無期徒刑或七年以上有期徒刑：
一  意圖為自己或第三人不法所有，以強暴、脅迫、藥劑、催眠術或他法，致使不能
    抗拒而取他人之物或使其交付者。
二  發掘墳墓而盜取殮物者。
三  藏匿或包庇盜匪者。
前項第一款之未遂犯罰之。
預備犯第一項第一款之罪者，處一年以下有期徒刑。
中華民國刑法第三百四十六條
 (單純恐嚇罪)
意圖為自己或第三人不法之所有，以恐嚇使人將本人或第三人之物交付者
，處六月以上五年以下有期徒刑，得併科一千元以下罰金。
以前項方法得財產上不法之利益，或使第三人得之者，亦同。
前二項之未遂犯罰之。


司法院資訊處製作；財團法人民間司法改革基金會備份。
